臺灣板橋地方法院民事判決　　　　　　　　　　　　　九十年度訴字第二三一０號
　　原　　　告　良基工程股份有限公司
　　法定代理人　丙○○
　　法定代理人　乙○○
　　訴訟代理人　甲○○
右當事人間請求給付工程款事件，本院判決如左：
    主    文
被告應給付原告新台幣壹佰肆拾貳萬參仟參佰柒拾肆元，及自民國九十年十一月十四
日起至清償日止，按週年利率百分之五計算之利息。
訴訟費用由被告負擔。
本判決於原告以新台幣伍拾萬元為被告預供擔保後，得假執行。但被告如於假執行程
序實施前，以新台幣壹佰肆拾貳萬參仟參佰柒拾肆元為原告預供擔保，得免為假執行
。
    事    實
甲、原告方面：
    一、聲明：求為判決〔一〕被告應給付原告新台幣〔下同〕壹佰肆拾貳萬參仟參
              佰柒拾肆元，及自起訴狀繕本送達翌日〔即民國九十年十一月十四日
              〕起至清償日止，按週年利率百分之五計算之利息。〔二〕陳明以供
              擔保為條件，請求宣告假執行。
    二、陳述：
        〔一〕兩造簽立之工程承攬合約第二十二條約明「爭議及訴訟：本合約內容
              之執行如涉及訴訟，雙方同意以板橋地方法院為第一審管轄法院。」
              ，本件係基於契約關係請求給付工程款事件，  鈞院自有管轄權。
        〔二〕緣原告良基工程股份有限公司與被告於民國〔下同〕八十九年元月二
              十日簽立工程承攬合約，原告業依上開合約之約定履行完畢，並經驗
              收合格，詎被告未能依約給付工程款，計積欠原告壹佰肆拾貳萬參仟
              參佰柒拾肆元，迭經催索未獲清償，爰求為判決如其聲明欄所示。
    三、證據：提出〔一〕工程承攬合約影本壹件。〔二〕九十年八月十四日雙林字
              第０二七號律師函暨收件回執影本各壹件等為證。
乙、被告方面：
    一、聲明：求為判決〔一〕原告之訴駁回。〔二〕如受不利判決，願供擔保請准
              宣告免為假執行。
    二、陳述：原告請求被告給付之「壹佰肆拾貳萬參仟參佰柒拾肆元」，確是我們
              〔被告〕應該給付的，被告『沒有爭執』〔參見本院九十年十二月五
              日言詞辯論筆錄〕。被告確有和解之意願，惟與原告間關於和解之給
              付條件『沒有談成』。原告主張被告欠款壹佰肆拾貳萬參仟參佰柒拾
              肆元，金額是正確的，被告『沒有異議』。被告公司之法定代理人沒
              有變更，仍是乙○○本人〔參見本院九十年十二月三十一日言詞辯論
              筆錄〕等。
    理    由
壹、程序方面：
    兩造簽立之工程承攬合約第二十二條約明「爭議及訴訟：本合約內容之執行如涉
    及訴訟，雙方同意以板橋地方法院為第一審管轄法院。」，業據原告主張如前，
    並提出工程承攬合約影本壹件為據，信為真實，本件係基於契約關係請求給付工
    程款之事件，本院自有管轄權。
貳、得心證之理由：
    一、原告起訴主張兩造於八十九年元月二十日簽立工程承攬合約，原告業依上開
        合約之約定履行完畢，並經驗收合格，詎被告未能依約給付工程款，計積欠
        原告壹佰肆拾貳萬參仟參佰柒拾肆元之事實，已據其提出與所述相符之工程
        承攬合約影本壹件、九十年八月十四日雙林字第０二七號律師函暨收件回執
        影本各壹件等為證，與被告於本院審理時自認「原告請求被告給付之『壹佰
        肆拾貳萬參仟參佰柒拾肆元』，確是我們〔被告〕應該給付的，被告『沒有
        爭執』」〔參見本院九十年十二月五日言詞辯論筆錄〕、「原告主張被告欠
        款壹佰肆拾貳萬參仟參佰柒拾肆元，金額是正確的，被告『沒有異議』」〔
        參見本院九十年十二月三十一日言詞辯論筆錄〕等情，互核相符，堪認原告
        主張之上開事實為真正。
    二、從而，原告據以提起本訴，請求被告給付原告壹佰肆拾貳萬參仟參佰柒拾肆
        元，及法定遲延利息，即無不合，應予准許。
參、假執行之宣告：
    原告陳明願供擔保，聲請宣告假執行，被告陳明願供擔保，聲請宣告免為假執行
    ，核無不合，爰酌定相當擔保金額准許之。
結論：原告之訴為有理由，依民事訴訟法第七十八條、第三百九十條第二項、第三百
九十二條，判決如主文。
中　　　華　　　民　　　國　　九十一　　年　　　一　　　月　　　四　　　日
                                臺灣板橋地方法院民事第二庭
~B法　　　官　陳福來
右為正本係照原本作成。
如對本判決上訴，須於判決送達後廿日內向本院提出上訴狀。
中　　　華　　　民　　　國　　九十一　　年　　　一　　　月　　　四　　　日
~B法院書記官　李威賜
